---
title: "Perfil"
---

```{r setup, include=FALSE}
knitr::opts_chunk$set(echo = FALSE, message = FALSE, warning = FALSE)
```

```{r}
library(tidyverse)
library(readxl)
library(plotly)

library(ggplot2)
library(sf)
library(geobr)
library(geocodebr)


library(crosstalk)
library(htmltools)

```

```{r}
perfil <- read.csv("dados/perfil.csv")
```

```{r}
names(perfil) <- c(
  "id_resposta",
  "data_envio",
  "ultima_pagina",
  "idioma",
  "semente",
  "data_inicio",
  "data_ultima_acao",
  "ip",
  "nome",
  "matricula",
  "raca_cor",
  "genero",
  "idade_faixa", 
  "pcd",
  "pcd_especificacao",
  "curso",
  "ano_ingresso",
  "bolsa_pibic",
  "bolsa_pibid",
  "bolsa_pibiti",
  "bolsa_cetreina",
  "bolsa_monitoria",
  "bolsa_permanencia",
  "bolsa_bavs",
  "sem_bolsa",
  "ocupa_estuda",
  "ocupa_pesquisa",
  "ocupa_representacao",
  "ocupa_extensao",
  "ocupa_residencia",
  "ocupa_voluntariado",
  "ocupa_iniciacao_docencia",
  "ocupa_estagio_obrigatorio",
  "emprego_formal",
  "emprego_informal",
  "coletivo_movimento",
  "estagio_nao_obrigatorio",
  "esporte",
  "atividade_cultural",
  "religiao_matriz_africana",
  "pre_vestibular",
  "tempo_pre_vestibular",
  "filhos_dependentes",
  "mora_com",
  "cep",
  "transporte_pe_bicicleta",
  "transporte_veiculo",
  "transporte_carona",
  "transporte_taxi_app",
  "transporte_publico",
  "tp_trem",
  "tp_metro",
  "tp_brt",
  "tp_onibus",
  "tp_onibus_universitario",
  "usa_integracao",
  "qtd_integracoes",
  "tempo_semana_campus",
  "turno_manha",
  "turno_tarde",
  "turno_noite",
  "ru_cafe",
  "ru_almoco",
  "ru_jantar",
  "auxilio_alimentacao",
  "traz_alimento",
  "alimentacao_outros",
  "formulario_enviado"
)
```

```{r}
perfil <- perfil %>%
  mutate(
    matricula = str_trim(matricula),             # remove espaços no início e fim
    matricula = str_remove_all(matricula, "\\."),# remove pontos
    matricula = str_remove_all(matricula, " "),  # remove espaços internos
    matricula = str_remove_all(matricula, "[^0-9]") # mantém apenas números
  ) %>%
  filter(nchar(matricula) > 0, nchar(matricula) == 12) %>%
  distinct(matricula, .keep_all = TRUE)
```

```{r}
perfil24 <- perfil |>
  filter(str_starts(data_envio, "2024"))

perfil25 <- perfil %>%
  filter(str_starts(data_envio, "2025"))

perfil26 <- perfil %>%
  filter(str_starts(data_envio, "2026"))
```

### Autodeclaração racial

```{r}
# Preparar os dados
raca_prop <- perfil %>%
  mutate(ano = substr(data_envio, 1, 4)) %>%
  filter(ano %in% c("2024", "2025", "2026")) %>%
  count(ano, raca_cor) %>%
  group_by(ano) %>%
  arrange(desc(n), .by_group = TRUE) %>%
  mutate(
    prop = n / sum(n),
    perc = paste0(round(prop * 100, 1), "%"),
    ordem = row_number()
  ) %>%
  ungroup()

# organizar a ordem

raca_prop$raca_cor <- factor(
  raca_prop$raca_cor,
  levels = c(
    "Negro",
    "Branco",
    "Outro",
    "Amarelo (Asiático)",
    "Indígena"
  )
)

# Criar o gráfico
g <- ggplot(
  raca_prop,
  aes(
    x = ano,
    y = prop,
    fill = raca_cor,
    text = paste0(
      "Ano: ", ano,
      "<br>Raça/Cor: ", raca_cor,
      "<br>Quantidade: ", n,
      "<br>Proporção: ", perc
    )
  )
) +
  geom_col(width = 0.7, aes(order = -ordem)) +

geom_text(
  aes(label = perc, order = -ordem),
  position = position_stack(vjust = 0.5),
  color = "white",
  size = 4
) +
  scale_y_continuous(
    labels = function(x) paste0(x * 100, "%"),
    limits = c(0, 1)
  ) +
  scale_fill_brewer(palette = "Set2") +
  labs(
    title = " ",
    subtitle = " ",
    x = " ",
    y = " ",
    fill = " "
  ) +
  theme_minimal(base_size = 13) +
  theme(
    plot.title = element_text(face = "bold"),
    plot.subtitle = element_text(size = 11),
    legend.position = "bottom"
  )

# Tornar interativo
ggplotly(g, tooltip = "text")
```

### Gênero

```{r}
# verifica quais respostas deram no questionário
# sort(unique(perfil$genero))
```

```{r}
# divide nas três categorias
perfil <- perfil %>%
  mutate(
    genero_limpo = genero |>
      str_to_lower() |>
      str_trim() |>
      stringi::stri_trans_general("Latin-ASCII"),

    genero_cat = case_when(

      # Não-binário
      str_detect(genero_limpo,
                 "nao.?bin|nb$|agenero|queer|fluide|genero fluido|não -binárie") ~ "Não-binário",

      # Transgênero
      str_detect(genero_limpo,
                 "trans|transmasculino|transgenero") ~ "Transgênero",

      # Cisgênero
      str_detect(genero_limpo,
                 "cis|homem|mulher|femin|mascul|sis|six|f|femenina|maculino|mascolino") ~ "Cisgênero",

      # Demais respostas
      TRUE ~ NA_character_
    )
  )
```

```{r}
# verificar classificação
perfil %>%
  distinct(genero, genero_cat) %>%
  arrange(genero_cat, genero)
```

```{r}
# criar grafico de genero

# Preparar os dados
genero_prop <- perfil %>%
  mutate(ano = substr(data_envio, 1, 4)) %>%
  filter(ano %in% c("2024", "2025", "2026")) %>%
  filter(!is.na(genero_cat)) %>%   # remove os casos não classificados
  count(ano, genero_cat) %>%
  group_by(ano) %>%
  arrange(desc(n), .by_group = TRUE) %>%
  mutate(
    prop = n / sum(n),
    perc = paste0(round(prop * 100, 1), "%"),
    ordem = row_number()
  ) %>%
  ungroup()

# Definir a ordem das categorias
genero_prop$genero_cat <- factor(
  genero_prop$genero_cat,
  levels = c(
    "Cisgênero",
    "Não-binário", 
    "Transgênero"
  )
)

# Criar o gráfico
g <- ggplot(
  genero_prop,
  aes(
    x = ano,
    y = prop,
    fill = genero_cat,
    text = paste0(
      "Ano: ", ano,
      "<br>Gênero: ", genero_cat,
      "<br>Quantidade: ", n,
      "<br>Proporção: ", perc
    )
  )
) +
  geom_col(width = 0.7, aes(order = -ordem)) +

  geom_text(
    aes(label = perc, order = -ordem),
    position = position_stack(vjust = 0.5),
    color = "white",
    size = 4
  ) +

  scale_y_continuous(
    labels = function(x) paste0(x * 100, "%"),
    limits = c(0, 1)
  ) +

  scale_fill_brewer(palette = "Set2") +

  labs(
    title = " ",
    subtitle = " ",
    x = " ",
    y = " ",
    fill = " "
  ) +

  theme_minimal(base_size = 13) +

  theme(
    plot.title = element_text(face = "bold"),
    plot.subtitle = element_text(size = 11),
    legend.position = "bottom"
  )

# Tornar interativo
ggplotly(g, tooltip = "text")

```

### Faixa etária

```{r}
# verifica quais respostas deram no questionário
# sort(unique(perfil$idade_faixa))
```

```{r}
# Preparar os dados
idade_prop <- perfil %>%
  mutate(ano = substr(data_envio, 1, 4)) %>%
  filter(ano %in% c("2024", "2025", "2026")) %>%
  filter(!is.na(idade_faixa)) %>%
  count(ano, idade_faixa) %>%
  group_by(ano) %>%
  arrange(desc(n), .by_group = TRUE) %>%
  mutate(
    prop = n / sum(n),
    perc = paste0(round(prop * 100, 1), "%"),
    ordem = row_number()
  ) %>%
  ungroup()
```

```{r}
idade_prop$idade_faixa <- factor(
  idade_prop$idade_faixa,
  levels = c(
    "Até 27 anos",
    "Entre 28 e 43 anos",
    "Entre 44 e 59 anos",
    "A partir de 60 anos"
  )
)
```

```{r}
# Criar o gráfico
g <- ggplot(
  idade_prop,
  aes(
    x = ano,
    y = prop,
    fill = idade_faixa,
    text = paste0(
      "Ano: ", ano,
      "<br>Faixa etária: ", idade_faixa,
      "<br>Quantidade: ", n,
      "<br>Proporção: ", perc
    )
  )
) +
  geom_col(width = 0.7, aes(order = -ordem)) +

  geom_text(
    aes(label = perc, order = -ordem),
    position = position_stack(vjust = 0.5),
    color = "white",
    size = 4
  ) +

  scale_y_continuous(
    labels = function(x) paste0(x * 100, "%"),
    limits = c(0, 1)
  ) +

  scale_fill_brewer(palette = "Set2") +

  labs(
    title = " ",
    subtitle = " ",
    x = " ",
    y = " ",
    fill = "Faixa etária"
  ) +

  theme_minimal(base_size = 13) +

  theme(
    plot.title = element_text(face = "bold"),
    plot.subtitle = element_text(size = 11),
    legend.position = "bottom"
  )

# Tornar interativo
ggplotly(g, tooltip = "text")
```

### PCD

"pcd", "pcd_especificacao",

### Curso

"curso", "ano_ingresso",

### Bolsas 


```{r}
library(dplyr)
library(tidyr)
library(ggplot2)
library(plotly)

# Variáveis de bolsas ### acertar a ordem decrescente
vars_bolsas <- c(
  "bolsa_pibic",
  "bolsa_pibid",
  "bolsa_pibiti",
  "bolsa_cetreina",
  "bolsa_monitoria",
  "bolsa_bavs", # bolsa_bavs
  "sem_bolsa", # sem_bolsa
  "bolsa_permanencia" # bolsa_permanencia
)

# Preparar os dados
bolsas_prop <- perfil %>%
  mutate(ano = substr(data_envio, 1, 4)) %>%
  filter(ano %in% c("2024", "2025", "2026")) %>%
  select(ano, all_of(vars_bolsas)) %>%
  pivot_longer(
    cols = -ano,
    names_to = "bolsa",
    values_to = "resposta"
  ) %>%
  filter(resposta == "Sim") %>%      # <- alterar se sua base usa 1, TRUE, etc.
  count(ano, bolsa) %>%
  left_join(
    perfil %>%
      mutate(ano = substr(data_envio, 1, 4)) %>%
      filter(ano %in% c("2024", "2025", "2026")) %>%
      count(ano, name = "total"),
    by = "ano"
  ) %>%
  mutate(
    prop = n / total,
    perc = round(prop * 100, 1)
  )
```

```{r}
bolsas_prop$bolsa <- factor(
  bolsas_prop$bolsa,
  levels = vars_bolsas,
  labels = c(
    "PIBIC",
    "PIBID",
    "PIBITI",
    "CETREINA",
    "Monitoria",
    "BAVS", 
    "Sem bolsa",
    "Permanência" 
  )
)
```

```{r}
g <- ggplot(
  bolsas_prop,
  aes(
    x = perc,
    y = bolsa,
    fill = ano,
    text = paste0(
      "Ano: ", ano,
      "<br>Bolsa: ", bolsa,
      "<br>Quantidade: ", n,
      "<br>Proporção: ", perc, "%"
    )
  )
) +

geom_col(
  position = position_dodge(width = .75),
  width = .65
) +

geom_text(
  aes(
    x = perc + 5,
    label = paste0(perc, "%")
  ),
  position = position_dodge(width = .75), # mudei
  hjust = 0,
  size = 2.5, # tamanho da fonte da porcentagem
  color = "black"
) +

scale_x_continuous(
  limits = c(0, max(bolsas_prop$perc) + 12),
  labels = function(x) paste0(x, "%"),
  expand = expansion(mult = c(0, .02))
) +

scale_fill_brewer(
  palette = "Set2",
  name = "Ano"
) +

labs(
  x = "",
  y = "",
  title = "",
  subtitle = ""
) +

theme_minimal(base_size = 13) +

theme(
  legend.position = "bottom",
  panel.grid.major.y = element_blank()
)

ggplotly(g, tooltip = "text")
```


### Atividades Acadêmicas


```{r}
library(dplyr)
library(tidyr)
library(ggplot2)
library(plotly)

# Variáveis de atividades acadêmicas # organizar a ordem e os rótulos
vars_atividades <- c(
  "ocupa_estuda",
  "ocupa_pesquisa",
  "ocupa_representacao",
  "ocupa_extensao",
  "ocupa_residencia",
  "ocupa_voluntariado",
  "ocupa_iniciacao_docencia",
  "ocupa_estagio_obrigatorio"
)

# Preparar os dados
atividades_prop <- perfil %>%
  mutate(ano = substr(data_envio, 1, 4)) %>%
  filter(ano %in% c("2024", "2025", "2026")) %>%
  select(ano, all_of(vars_atividades)) %>%
  pivot_longer(
    cols = -ano,
    names_to = "atividade",
    values_to = "resposta"
  ) %>%
  filter(resposta == "Sim") %>%
  count(ano, atividade) %>%
  left_join(
    perfil %>%
      mutate(ano = substr(data_envio, 1, 4)) %>%
      filter(ano %in% c("2024", "2025", "2026")) %>%
      count(ano, name = "total"),
    by = "ano"
  ) %>%
  mutate(
    prop = n / total,
    perc = round(prop * 100, 1)
  )

# Rótulos das atividades
atividades_prop$atividade <- factor(
  atividades_prop$atividade,
  levels = vars_atividades,
  labels = c(
    "Estuda",
    "Pesquisa",
    "Representação estudantil",
    "Extensão",
    "Residência",
    "Voluntariado",
    "Iniciação à Docência",
    "Estágio Obrigatório"
  )
)

# Gráfico
g <- ggplot(
  atividades_prop,
  aes(
    x = perc,
    y = atividade,
    fill = ano,
    text = paste0(
      "Ano: ", ano,
      "<br>Atividade: ", atividade,
      "<br>Quantidade: ", n,
      "<br>Proporção: ", perc, "%"
    )
  )
) +

  geom_col(
    position = position_dodge(width = .75),
    width = .65
  ) +

  geom_text(
    aes(
      x = perc + 5,
      label = paste0(perc, "%")
    ),
    position = position_dodge(width = .75),
    hjust = 0,
    size = 2.5,
    color = "black"
  ) +

  scale_x_continuous(
    limits = c(0, max(atividades_prop$perc) + 12),
    labels = function(x) paste0(x, "%"),
    expand = expansion(mult = c(0, .02))
  ) +

  scale_fill_brewer(
    palette = "Set2",
    name = "Ano"
  ) +

  labs(
    x = "",
    y = "",
    title = "",
    subtitle = ""
  ) +

  theme_minimal(base_size = 13) +

  theme(
    legend.position = "bottom",
    panel.grid.major.y = element_blank()
  )

ggplotly(g, tooltip = "text")
```


### Trabalho

"emprego_formal", "emprego_informal", "estagio_nao_obrigatorio",

```{r}
library(dplyr)
library(tidyr)
library(ggplot2)
library(plotly)

# Variáveis de trabalho
vars_trabalho <- c(
  "emprego_formal",
  "emprego_informal",
  "estagio_nao_obrigatorio"
)

# Preparar os dados
trabalho_prop <- perfil %>%
  mutate(ano = substr(data_envio, 1, 4)) %>%
  filter(ano %in% c("2024", "2025", "2026")) %>%
  select(ano, all_of(vars_trabalho)) %>%
  pivot_longer(
    cols = -ano,
    names_to = "ocupacao",
    values_to = "resposta"
  ) %>%
  filter(resposta == "Sim") %>%
  count(ano, ocupacao) %>%
  left_join(
    perfil %>%
      mutate(ano = substr(data_envio, 1, 4)) %>%
      filter(ano %in% c("2024", "2025", "2026")) %>%
      count(ano, name = "total"),
    by = "ano"
  ) %>%
  mutate(
    prop = n / total,
    perc = round(prop * 100, 1)
  )

# Rótulos
trabalho_prop$ocupacao <- factor(
  trabalho_prop$ocupacao,
  levels = vars_trabalho,
  labels = c(
    "Emprego formal",
    "Emprego informal",
    "Estágio não obrigatório"
  )
)

# Gráfico
g <- ggplot(
  trabalho_prop,
  aes(
    x = perc,
    y = ocupacao,
    fill = ano,
    text = paste0(
      "Ano: ", ano,
      "<br>Ocupação: ", ocupacao,
      "<br>Quantidade: ", n,
      "<br>Proporção: ", perc, "%"
    )
  )
) +

  geom_col(
    position = position_dodge(width = 0.75),
    width = 0.65
  ) +

  geom_text(
    aes(
      x = perc + 3,
      label = paste0(perc, "%")
    ),
    position = position_dodge(width = 0.75),
    hjust = 0,
    size = 3,
    color = "black"
  ) +

  scale_x_continuous(
    limits = c(0, max(trabalho_prop$perc) + 10),
    labels = function(x) paste0(x, "%"),
    expand = expansion(mult = c(0, 0.02))
  ) +

  scale_fill_brewer(
    palette = "Set2",
    name = "Ano"
  ) +

  labs(
    x = "",
    y = "",
    title = "",
    subtitle = ""
  ) +

  theme_minimal(base_size = 13) +

  theme(
    legend.position = "bottom",
    panel.grid.major.y = element_blank(),
    axis.text.y = element_text(face = "bold"),
    axis.text.x = element_text(size = 11)
  )

ggplotly(g, tooltip = "text")
```


### Participação social e política


```{r}
library(dplyr)
library(ggplot2)
library(plotly)

# Preparar os dados
coletivo_prop <- perfil %>%
  mutate(ano = substr(data_envio, 1, 4)) %>%
  filter(ano %in% c("2024", "2025", "2026")) %>%
  group_by(ano) %>%
  summarise(
    n = sum(coletivo_movimento == "Sim", na.rm = TRUE),
    total = n(),
    .groups = "drop"
  ) %>%
  mutate(
    perc = round(100 * n / total, 1)
  )

# Gráfico
g <- ggplot(
  coletivo_prop,
  aes(
    x = ano,
    y = perc,
    fill = ano,
    text = paste0(
      "Ano: ", ano,
      "<br>Quantidade: ", n,
      "<br>Proporção: ", perc, "%"
    )
  )
) +

  geom_col(
    width = 0.6,
    show.legend = FALSE
  ) +

  geom_text(
    aes(label = paste0(perc, "%")),
    vjust = -0.4,
    size = 3.5
  ) +

  scale_y_continuous(
    limits = c(0, max(coletivo_prop$perc) + 8),
    labels = function(x) paste0(x, "%"),
    expand = expansion(mult = c(0, 0.02))
  ) +

  scale_fill_brewer(palette = "Set2") +

  labs(
    x = "Ano",
    y = "Percentual (%)",
    title = "",
    subtitle = ""
  ) +

  theme_minimal(base_size = 13) +

  theme(
    panel.grid.minor = element_blank(),
    legend.position = "none",
    axis.title.x = element_text(face = "bold"),
    axis.title.y = element_text(face = "bold")
  )

ggplotly(g, tooltip = "text")
```


### Esporte


"esporte",

```{r}
library(dplyr)
library(ggplot2)
library(plotly)

# Preparar os dados
esporte_prop <- perfil %>%
  mutate(ano = substr(data_envio, 1, 4)) %>%
  filter(ano %in% c("2024", "2025", "2026")) %>%
  count(ano, esporte) %>%
  left_join(
    perfil %>%
      mutate(ano = substr(data_envio, 1, 4)) %>%
      filter(ano %in% c("2024", "2025", "2026")) %>%
      count(ano, name = "total"),
    by = "ano"
  ) %>%
  mutate(
    perc = round(100 * n / total, 1)
  )

# Definir ordem das categorias
esporte_prop$esporte <- factor(
  esporte_prop$esporte,
  levels = c(
    "Não pratica",
    "Pratica regularmente", 
    "Pratica esporadicamente"
  )
)

# Gráfico
g <- ggplot(
  esporte_prop,
  aes(
    x = esporte,
    y = perc,
    fill = ano,
    text = paste0(
      "Ano: ", ano,
      "<br>Prática esportiva: ", esporte,
      "<br>Quantidade: ", n,
      "<br>Proporção: ", perc, "%"
    )
  )
) +

  geom_col(
    position = position_dodge(width = 0.75),
    width = 0.65
  ) +

  geom_text(
    aes(label = paste0(perc, "%")),
    position = position_dodge(width = 0.75),
    vjust = -0.4,
    size = 3
  ) +

  scale_y_continuous(
    limits = c(0, max(esporte_prop$perc) + 8),
    labels = function(x) paste0(x, "%"),
    expand = expansion(mult = c(0, 0.02))
  ) +

  scale_fill_brewer(
    palette = "Set2",
    name = "Ano"
  ) +

  labs(
    x = "",
    y = "Percentual (%)",
    title = "",
    subtitle = ""
  ) +

  theme_minimal(base_size = 13) +

  theme(
    legend.position = "bottom",
    panel.grid.minor = element_blank(),
    axis.text.x = element_text(face = "bold"),
    axis.title.y = element_text(face = "bold")
  )

ggplotly(g, tooltip = "text")
```



### Cultura

"atividade_cultural",

```{r}
library(dplyr)
library(ggplot2)
library(plotly)

# Preparar os dados
cult_prop <- perfil %>%
  mutate(ano = substr(data_envio, 1, 4)) %>%
  filter(ano %in% c("2024", "2025", "2026")) %>%
  count(ano, atividade_cultural) %>%
  left_join(
    perfil %>%
      mutate(ano = substr(data_envio, 1, 4)) %>%
      filter(ano %in% c("2024", "2025", "2026")) %>%
      count(ano, name = "total"),
    by = "ano"
  ) %>%
  mutate(
    perc = round(100 * n / total, 1)
  )

# Definir ordem das categorias
cult_prop$atividade_cultural <- factor(
  cult_prop$atividade_cultural,
  levels = c(
    "Pratica esporadicamente", 
    "Pratica regularmente", 
    "Não pratica"
  )
)

# Gráfico
g <- ggplot(
  cult_prop,
  aes(
    x = atividade_cultural,
    y = perc,
    fill = ano,
    text = paste0(
      "Ano: ", ano,
      "<br>Prática cultural: ", atividade_cultural,
      "<br>Quantidade: ", n,
      "<br>Proporção: ", perc, "%"
    )
  )
) +

  geom_col(
    position = position_dodge(width = 0.75),
    width = 0.65
  ) +

  geom_text(
    aes(label = paste0(perc, "%")),
    position = position_dodge(width = 0.75),
    vjust = -0.4,
    size = 3
  ) +

  scale_y_continuous(
    limits = c(0, max(cult_prop$perc) + 8),
    labels = function(x) paste0(x, "%"),
    expand = expansion(mult = c(0, 0.02))
  ) +

  scale_fill_brewer(
    palette = "Set2",
    name = "Ano"
  ) +

  labs(
    x = "",
    y = "Percentual (%)",
    title = "",
    subtitle = ""
  ) +

  theme_minimal(base_size = 13) +

  theme(
    legend.position = "bottom",
    panel.grid.minor = element_blank(),
    axis.text.x = element_text(face = "bold"),
    axis.title.y = element_text(face = "bold")
  )

ggplotly(g, tooltip = "text")
```


### Religião

"religiao_matriz_africana",

```{r}
library(dplyr)
library(ggplot2)
library(plotly)

# Preparar os dados
rel_prop <- perfil %>%
  mutate(ano = substr(data_envio, 1, 4)) %>%
  filter(ano %in% c("2024", "2025", "2026")) %>%
  count(ano, religiao_matriz_africana) %>%
  left_join(
    perfil %>%
      mutate(ano = substr(data_envio, 1, 4)) %>%
      filter(ano %in% c("2024", "2025", "2026")) %>%
      count(ano, name = "total"),
    by = "ano"
  ) %>%
  mutate(
    perc = round(100 * n / total, 1)
  )

# Definir ordem das categorias
rel_prop$religiao_matriz_africana <- factor(
  rel_prop$religiao_matriz_africana,
  levels = c(
    "Pratica esporadicamente", 
    "Pratica regularmente", 
    "Não pratica"
  )
)

# Gráfico
g <- ggplot(
  rel_prop,
  aes(
    x = religiao_matriz_africana,
    y = perc,
    fill = ano,
    text = paste0(
      "Ano: ", ano,
      "<br>Prática religião: ", religiao_matriz_africana,
      "<br>Quantidade: ", n,
      "<br>Proporção: ", perc, "%"
    )
  )
) +

  geom_col(
    position = position_dodge(width = 0.75),
    width = 0.65
  ) +

  geom_text(
    aes(label = paste0(perc, "%")),
    position = position_dodge(width = 0.75),
    vjust = -0.4,
    size = 3
  ) +

  scale_y_continuous(
    limits = c(0, max(rel_prop$perc) + 8),
    labels = function(x) paste0(x, "%"),
    expand = expansion(mult = c(0, 0.02))
  ) +

  scale_fill_brewer(
    palette = "Set2",
    name = "Ano"
  ) +

  labs(
    x = "",
    y = "Percentual (%)",
    title = "",
    subtitle = ""
  ) +

  theme_minimal(base_size = 13) +

  theme(
    legend.position = "bottom",
    panel.grid.minor = element_blank(),
    axis.text.x = element_text(face = "bold"),
    axis.title.y = element_text(face = "bold")
  )

ggplotly(g, tooltip = "text")
```


### Pré-Vestibular

"pre_vestibular", "tempo_pre_vestibular",

### Composição familiar

"filhos_dependentes", "mora_com",

### Moradia

"cep",

### Mobilidade

"transporte_pe_bicicleta", "transporte_veiculo", "transporte_carona", "transporte_taxi_app", "transporte_publico", "tp_trem", "tp_metro", "tp_brt", "tp_onibus", "tp_onibus_universitario", "usa_integracao", "qtd_integracoes",

### Permanência no Campus

"tempo_semana_campus", "turno_manha", "turno_tarde", "turno_noite",

### Alimentação

"ru_cafe", "ru_almoco", "ru_jantar", "auxilio_alimentacao", "traz_alimento", "alimentacao_outros",

O formulário de coleta de dados foi aplicado e as respostas encontram-se disponíveis.

Próxima etapa: Desenvolver uma apresentação automatizada dos resultados.
